【裁判字號】    91,易,1464
【裁判日期】    920410
【裁判案由】    毀損
【裁判全文】
臺灣臺北地方法院刑事判決                        九十一年度易字第一四六四號
    公  訴  人  臺灣臺北地方法院檢察署檢察官
    被      告  甲○○
                乙○○
    共      同
    選任辯護人  盧國勳律師
                蔡行志律師
右列被告因毀損案件，經檢察官提起公訴（九十年度偵字第一五八二九、一八三一九
號），本院判決如左：
    主  文
本件公訴不受理。
    理  由
一、公訴意旨略以：被告甲○○、乙○○分別係設於臺中市○○街六十九號「英特奈
    網路咖啡廳」福雅店及設在臺中縣大里市○○路○段六四○號（嗣於民國九十一
    年六月廿日遷至臺中市○○路四二五號）同咖啡廳大里店之負責人，福雅店所申
    請租用之網路節點為210.66.176.130/189）之負責人，大里店所申請租用之網路
    節點為210.68.193.130/159）之負責人，二人均明知「英雄」線上遊戲軟體電腦
    程式著作物，係南韓商Eyagi公司所著作，並經契約授權「大宇全球網路科技股
    份有限公司」（後於九十一年六月十日與大宇資訊股份有限公司合併，而以大宇
    資訊股份有限公司為存續公司，以下簡稱大宇公司）在臺灣地區予以中文化後發
    行，未經大宇公司之同意或授權，不得擅自以歪曲、割裂、竄改或其他方式改變
    其著作之內容、形式或名目致損害大宇公司，竟意圖營利並出於概括之犯意，自
    民國九十年三月間某日起，共同在兩人所開設之英特奈網路咖啡廳「福雅店」及
    「大里店」內，擅自將他人未經大宇公司之同意或授權所開發設計之「英雄」線
    上遊戲之外掛程式（外掛程式通常稱為Plug -in，原係指電腦程式之著作權人或
    經其授權之人為了加強原來程式沒有的功能，而開發出來的輔助程式，目的為增
    加原始程式之功能，原則上外掛程式必須依附在原始程式即主程式中，也就是必
    須先安裝外掛程式所需的原始程式即主程式，才能執行外掛程式所提供之功能）
    ，如線上遊戲角色之「加速（係指使用該外掛程式後，可造成虛擬人物在遊戲世
    界中以較正常速度快數倍之動作移動或是完成遊戲目標）」、「定怪物（係指使
    用該外掛程式後，可使遊戲世界中的怪物固定於遊戲中的某個位置，使玩家操作
    之虛擬人物不受怪物之攻擊）」、「以虛擬貨幣購買未開放物品（係指使用該外
    掛程式之後，虛擬人物可以在遊戲世界中的商店購買到未開放予玩家購買之武器
    、寶物等裝備）」等，經由網路連結至網址 http://ckvstw.hypermart. net/
    freelink/、http://home.pchome.com.tw/tv/sp013665下載、重製於店內櫃檯主
    控制電腦主機內之「英雄專用」資料夾中，並將該「英雄專用」資料夾透過「網
    路上的芳鄰（網路上的芳鄰即Network Neighborhood，係美商微軟公司在其所開
    發之Windows NT/9X作業系統中，透過NetBEUI《NetBIOS Extended User Inter-
    face》通訊協定所內建之一種網路通訊功能，適合在小型的區○○路使用，其主
    要功能在於使多數的使用者便可透過此一功能連接到適當的區○○路伺服器上，
    彼此分享資料、訊息、檔案等資源，或是從檔案主機上存取自己需要的檔案資料
    ）」功能，設定為可供資源分享之檔案，使店內各遊戲參與者（即玩家）所使用
    之客戶端（Client）電腦主機可以透過「網路上的芳鄰」之資源共享功能，將上
    述之外掛程式由櫃檯主控制電腦主機之「英雄專用」資料夾內，複製至各客戶端
    電腦主機中，於安裝「英雄」線上遊戲後所產生之「f4u.bin」檔案內，未經授
    權將「f4u.bin」檔案加以覆蓋，使玩家於進行「英雄」線上遊戲時可以傳送出
    大量、不正常之業經修改訊息封包參數（封包即packet，係指在網路與通訊上傳
    輸資料單位，在網際網路協定《Internet Protocol》中進行資料流《Datagram
    》傳輸時，須先將欲傳輸的資料分割成許多片段，並在每一個資料片段封包之前
    後都加上傳送訊息之表頭（header），例如資料傳送來源位置、目的位置、封包
    編號、檢查碼等訊息後，才個別的經由相同或不同的傳輸途徑送到目的位置）至
    大宇公司之遊戲伺服器端（Server）電腦主機，致使大宇公司所設置專門處理「
    英雄」線上遊戲之伺服器主機（IP位置211.20.178.196、211.20.178.197、211.
    20.178.198、211.20.178.202、211.20.178.203、211.20.178.204、211.20.178
    .206、211.20.178.207、211.20.178.208，共計九個伺服器電腦主機，均位於中
    華電信股份有限公司數據通信分公司代管，址設臺北市○○區○○路一段廿一號
    ）因接受此大量、異常之封包訊息，以致干擾大宇公司伺服器端電腦系統對於「
    英雄」線上遊戲電磁記錄處理與運作，並且產生伺服器端電腦主機資料之電磁記
    錄處理速度緩慢，連帶造成其他合法使用之玩家連線進行遊戲之速度變慢，甚至
    無法正常與遊戲伺服器連線，使用大宇公司所提供之線上遊戲服務，足以生損害
    於大宇公司及其他正常使用玩家之財產上利益。嗣於九十年六月廿八日為警循線
    分別於英特奈網路咖啡廳福雅店及大里店查獲，因認被告二人均涉有刑法第三百
    五十二條第二項干擾他人電磁紀錄處理罪嫌。
二、按告訴乃論之罪，告訴人於第一審辯論終結前得撤回其告訴，又告訴經撤回者，
    應諭知不受理之判決，刑事訴訟法第二百三十八條第一項、第三百零三條第三款
    定有明文。
三、查本件告訴人告訴被告二人毀損案件，起訴書認被告係犯刑法第三百五十二條第
    二項干擾他人電磁紀錄處理罪，依同法第三百五十七條之規定，須告訴乃論。茲
    據告訴人於九十二年四月一日提出撤回告訴狀，並經告訴代理人於九十二年四月
    九日本院調查時當庭表示撤回告訴等語明確，有其撤回告訴狀一紙、本院九十二
    年四月九日筆錄附卷可稽，依照上開說明，爰不經言詞辯論，逕為諭知不受理之
    判決。
據上論斷，應依刑事訴訟法第三百零三條第三款、第三百零七條判決如主文。
中      華      民      國      九十二      年      四      月    十    日
                                  臺灣臺北地方法院刑事第三庭
                                      法  官  郭惠玲
右正本證明與原本無異
如不服本判決應於送達後十日內向本院提出上訴狀
                                      書記官  陳  懿
中      華      民      國      九十二      年      四    月    十四    日


司法院資訊處製作；財團法人民間司法改革基金會備份。
